臺灣臺北地方法院民事判決　　　　　　　　　　　　　　九十三年度親字第三五號
　　原　　　告　　甲○○
　　被　　　告　　丙○○
　　兼法定代理人　乙○○
當事人間否認子女事件，本院於民國九十三年七月六日言詞辯論終結，判決如下：
    主      文
確認被告丙○○（男、民國九十三年三月六日生、
四二九號）非原告甲○○（女、民國七十三年六月十九日生、
00000000號）自被告乙○○（男、民國六十九年四月二十九日生、
一編號：Ｚ000000000號）受胎所生之子。
訴訟費用由被告負擔。
    事實及理由
一、原告起訴主張其與被告乙○○於民國（下同）八十八年二月五日結婚，嗣原告於
    離家期間，另與他人通姦而於九十三年三月六日產下一子即被告丙○○，且鈞院
    已判處被告通姦罪，是被告丙○○確實非原告自被告乙○○受胎所生之子，為此
    依民法第一千零六十三條規定提起本訴，求為判決確認被告丙○○非被告乙○○
    之子等語。被告則以被告丙○○確實非原告自被告乙○○受胎所生之子，伊同意
    原告之請求等語。
二、查兩造間有婚姻關係，現仍存續中，育有二子蔣昀劭、蔣昀傑，同住在台北縣新
    店市○○路○段二二八巷二弄十一號，原告離家期間，自九十二年四月間起至同
    年十月三十一日止，在台北縣新店市○○路○段一九○巷九號與訴外人丁○○同
    有被告丙○○，嗣由台灣台北地方法院檢察署檢察官以九十二年度偵字第二四三
    九○號妨害婚姻案件提起公訴，並經本院以九十三年度簡字第二○三號刑事簡易
    判決以原告犯通姦罪而判處有期徒刑三月確定，而原告已於九十三年三月六日產
    下被告丙○○，被告丙○○受婚生推定為原告與被告乙○○之婚生子，被告乙○
    ○亦另訴請離婚及酌定對於蔣昀劭、蔣昀傑權利義務之行使或負擔均由伊任之等
    事實，有
    ○號起訴書、本院九十三年度簡字第二○三號刑事簡易判決等件附卷可稽，並經
    本院調閱九十三年度婚字第五二三號離婚等事件卷查明無誤，復經證人即被告乙
    ○○之父蔣清寶到庭證述原告於九十一年即離家未回，亦未與被告乙○○在一起
    ，被告丙○○非被告乙○○之子等語屬實（見九十三年七月六日言詞辯論筆錄）
    ，且為兩造所不爭，應堪信為真實。
三、按從子女出生日回溯第一百八十一日起至第三百零二日止為受胎期間；又妻之受
    胎，係在婚姻關係存續中者，推定其所生子女為婚生子，但如夫妻之一方於知悉
    子女出生之日起一年內能證明妻非自夫受胎者，得提起否認之訴，民法第一千零
    六十二條第一項、第一千零六十三條分別定有明文。本件兩造間有婚姻關係，現
    仍存續中，原告另自他人受孕而產下一子即被告丙○○，被告丙○○非原告自被
    告乙○○受胎所出生之事實，既經認定，且自九十三年三月六日被告丙○○出生
    日起迄至九十三年三月二十五日原告提起本件否認子女之訴止尚未滿一年，是原
    告提起本件否認子女之訴洵屬合法有據。
四、從而，原告依民法第一千零六十三條規定請求確認被告丙○○非原告自被告乙○
    ○受胎所生之子，為有理由，應予准許。
五、據上論結，本件原告之訴為有理由，並依民事訴訟法第七十八條、第八十五條第
    一項前段，判決如主文。
中　　　華　　　民　　　國　　九十三　　年　　　七　　　月　　　十三　　日
                                         家事庭法  官   張競文
正本係照原本作成
如不服本判決，應於判決送達後二十日之不變期間內，向本院提出上訴狀。
中　　　華　　　民　　　國　　九十三　　年　　　七　　　月　　　十三　　日
                                               書記官   巫玉媛
